臺灣臺北地方法院小額民事判決
111年度北小字第2001號
原      告  第一產物保險股份有限公司

法定代理人  李正漢  
送達代收人
    兼
訴訟代理人  陳鏡威  
被      告  解義文  
上列當事人間請求損害賠償(交通)事件，經本院於中華民國111
年6月28日言詞辯論終結，判決如下：
    主  文
被告應給付原告新臺幣壹萬柒仟元，及自民國一百一十一年二月
十日起至清償日止，按週年利率百分之五計算之利息。
訴訟費用新臺幣壹仟元由被告負擔。
本判決得假執行。但被告以新臺幣壹萬柒仟元為原告預供擔保，
得免為假執行。
    事實及理由
一、按因侵權行為涉訟者，得由行為地之法院管轄，民事訴訟法
    第15條第1項定有明文。經查，本件侵權行為地在臺北市中
    山區新生北路1段與林森北路119巷口，有道路交通事故現場
    圖可稽（見本院卷第19頁），本院自有管轄權。又被告未於
    言詞辯論期日到場，核無民事訴訟法第386條各款所列情事
    ，爰依原告聲請，由其一造辯論而為判決，合先敘明。
二、原告主張：被告於民國109年3月12日20時55分許，駕駛車號
    000-0000號營業小客車，行經臺北市中山區新生北路1段與
    林森北路119巷口時，因變換車道不慎，致撞及原告承保之
    訴外人即被保險人許皓凱駕駛之車號000-0000號自用小客車
    （下稱系爭車輛），造成系爭車輛受損，嗣系爭車輛經送修
    後，計支出修復費用新臺幣（下同）17,000元（鈑金費用6,
    000元、塗裝費用11,000元），業經原告依保險契約理賠，
    依保險法第53條取得代位求償權，爰依保險法第53條、民法
    第191條之2等侵權行為規定，提起本件訴訟等語，並聲明：
    被告應給付原告17,000元，及自起訴狀繕本送達翌日起至清
    償日止，按週年利率5%計算之利息。
三、被告經合法通知，未於言詞辯論期日到場，亦未提出書狀為
    任何聲明或陳述。
四、得心證之理由：
  ㈠本件原告主張被告於上開時、地駕駛車號000-0000號營業小
    客車，因變換車道時不慎，且未注意安全距離而撞及系爭車
    輛，造成系爭車輛受損；原告已賠付系爭車輛修復費用等情
    ，業據其提出與所述相符之汽車保險計算書、統一發票、道
    路交通事故當事人登記聯單、道路交通事故現場圖、系爭車
    輛行車執照、駕照、估價單、車損照片等為證（見本院卷第
    13-27頁），並經本院依職權向臺北市政府警察局交通警察
    大隊調閱道路交通事故現場圖、道路交通事故調查紀錄表、
    道路交通事故當事人登記聯單、道路交通事故照片黏貼紀錄
    表為憑（見本院卷第31-37頁）。又本件起訴狀繕本及本院
    之言詞辯論通知書均已於相當時期合法送達通知被告，被告
    既未於言詞辯論期日到場爭執，復未提出書狀答辯以供本院
    斟酌，依民事訴訟法第436條之23準用第436條第2項、第280
    條第3項、第1項之規定，即視同自認原告之主張，應認原告
    之主張應為真實。
  ㈡按因故意或過失，不法侵害他人之權利者，負損害賠償責任
    ，民法第184條第1項前段定有明文。又汽車行駛變換車道時
    ，應讓直行車先行，並注意安全距離，道路交通安全規則第
    98條第1項第2款並定有明文。另依保險法第53條第1項規定
    ，被保險人因保險人應負保險責任之損失發生，而對於第三
    人有損失賠償請求權者，保險人得於給付賠償金額後，代位
    行使被保險人對於第三人之請求權；但其所請求之數額，以
    不逾賠償金額為限。本件被告駕駛車號000-0000號營業小客
    車，因變換車道不慎未讓直行車先行，致車禍肇事，已如上
    述，揆諸前揭規定，被告自應負侵權行為損害賠償責任。又
    原告既承保系爭車輛並已給付賠償金額，揆諸前揭條文，即
    得代位行使被保險人對被告之侵權行為損害賠償請求權。
  ㈢次按不法毀損他人之物者，應向被害人賠償其物因毀損所減
    少之價值，為民法第196條所明定。而所謂請求賠償物被毀
    損所減少之價額，得以修復費用為估定標準，但以必要者為
    限（參見最高法院77年度第9次民事庭會議決議）。經查，
    系爭車輛因本件車禍而受損送修，原告依約賠付該車修復費
    用17,000元，均屬工資費用，有統一發票及估價單可佐（見
    本院卷第15、23頁），核屬合理必要，是原告請求被告給付
    修復費用17,000元，即屬有據。
 ㈣末按遲延之債務，以支付金錢為標的者，債權人得請求依法定
   利率計算之遲延利息；應付利息之債務，其利率未經約定，
   亦無法律可據者，週年利率為百分之五；給付無確定期限者
   ，債務人於債權人得請求給付時，經其催告而未為給付，自
   受催告時起，負遲延責任。其經債權人起訴而送達訴狀，或
   依督促程序送達支付命令，或為其他相類之行為者，與催告
   有同一之效力，民法第233條第1項前段、第203條、第229條
   第2項分別有明文規定。本件原告之請求，核屬無確定期限之
   給付，自應經原告催告未為給付，被告始負遲延責任。準此
   ，原告請求被告給付自起訴狀繕本送達翌日即111年2月10日
   （見本院卷第43頁）起至清償日止，按週年利率5%計算之利
   息，核無不合，併予准許。
五、綜上所述，原告據以提起本訴，請求被告給付17,000元，及
    自起訴狀繕本送達翌日即111年2月10日起至清償日止，按週
    年利率5%計算之利息，為有理由，應予准許。
六、本件係小額程序為被告敗訴之判決，依民事訴訟法第436條
    之20規定，應依職權宣告假執行，並依同法第392條第2項之
    規定，依職權宣告被告預供擔保，得免為假執行。
七、按適用小額訴訟程序事件法院為訴訟費用之裁判時，應確定
    其費用額，民事訴訟法第436條之19定有明文，爰確定本件
    訴訟費用額如主文第2項所示。
八、訴訟費用負擔之依據：民事訴訟法第78條。
中　　華　　民　　國　　111 　年　　7 　　月　　13　　日
                  臺北簡易庭  法  官　陳仁傑
以上正本證明與原本無異。
如不服本判決，須以違背法令為理由，於判決送達後20日內向本
庭（臺北市○○區○○○路0 段000 巷0 號）提出上訴狀。（須
按他造當事人之人數附繕本）。如委任律師提起上訴者，應一併
繳納上訴審裁判費。
中　　華　　民　　國　　111 　年　　7 　　月　　13　　日
                              書記官　黃進傑
  計　算　書
項　　　　目                金  　額（新臺幣）　　備  註
第一審裁判費　　　           1,000元
合　　　　計　　　           1,000元
附錄：
一、民事訴訟法第436條之24第2項：
    對於小額程序之第一審裁判上訴或抗告，非以其違背法令為
    理由，不得為之。
二、民事訴訟法第436條之25：
    上訴狀內應記載上訴理由，表明下列各款事項：
    ㈠原判決所違背之法令及其具體內容。
    ㈡依訴訟資料可認為原判決有違背法令之具體事實。